【裁判字號】    89,易,3454
【裁判日期】    900430
【裁判案由】    竊盜
【裁判全文】
臺灣高雄地方法院刑事判決                        八十九年度易字第三四五四號
    公  訴  人  臺灣高雄地方法院檢察署檢察官
    被      告  乙○○
右列被告因竊盜案件，經檢察官提起公訴（民國八十九年度偵字第四八八五號），本
院判決如左：
    主  文
乙○○竊盜，處有期徒刑貳月，如易科罰金，以佰元折算壹日。
    事  實
一、乙○○與甲○○係同事關係，於民國八十八年十二月二十六日晚間（起訴書誤載
    借住日期為同年十二月二十七日）借宿甲○○位於高雄縣鳳山市○○路○段三十
    巷二之二八號租屋處，迄同年十二月二十七日上午十一時左右佯與甲○○一同外
    出，詎竟意圖為自己不法之所有，自該時起至同日下午五時許間之某時，趁甲○
    ○外出工作不在家之際，潛入該屋內（侵入住宅部分未據告訴），徒手竊取甲○
  ○所有置於家中之現金新台幣（下同）一萬五千元，及與甲○○分租該屋之歐陽
    俊所有之金項鍊一條及金戒指一只，得手後離去。
二、案經甲○○訴由高雄縣警察局鳳山分局移送臺灣高雄地方法院檢察署檢察官偵查
    起訴。
    理  由
一、訊據被告乙○○矢口否認有上開竊盜犯行，辯稱：伊沒有竊盜，八十八年十二月
    二十六日並未投宿甲○○家中，亦未於事後電話中承認有竊盜云云。惟查：右揭
    被告於上開時、地借宿告訴人甲○○家中，並趁其外出工作之際，竊取告訴人所
    有金錢及被害人歐陽俊所有財物，並於事後電話中自承偷竊等事實，迭據告訴人
    於警、偵訊及本院調查程序中指訴綦詳（見本院八十九年八月二十四日、九十年
    二月五日、二月二十二日及三月二十九日訊問筆錄），核與證人即告訴人之兄崔
    守信於本院九十年二月二十二日調查程序到庭證述：有打電話給被告，被告承認
    偷竊並有意願和解，但之後沒下文等情，及證人即被害人歐陽俊於本院同次訊問
    時證稱：有打手機給被告，被告回電給我時承認有偷告訴人的錢等語相符（均參
    見本院九十年二月二十二日訊問筆錄），而證人二人與被告間並無故舊恩怨，當
    無任意構陷誣指之理，其證言應堪採信。佐以被告對於確實借住及離開告訴人家
    中之日期，於本院歷次訊問中之供述均顯有歧異（詳(1)本院八十九年十二月三日
    被告經通緝到案之訊問筆錄：二十六日晚上即離開；(2)八十九年十二月二十一日
    審判筆錄：二十六日借住，二十七日當天沒有去告訴人家中；(3)九十年二月二十
    二日訊問筆錄：二十六日凌晨借住告訴人家，二十六日早上即搬離），復於本院
    九十年四月十八日該次審理中陳稱：二十六日當晚借住該處，二十七日早上十一
    點多與告訴人一同離開等語在先，旋又改稱二十六日確實沒有投宿告訴人家中云
    云，前後多次供述，矛盾不一，顯與常情有違，益證告訴人之指訴非虛，應堪採
    憑。綜上，被告上開所辯，洵屬事後畏罪情虛之詞，委不足取。事証明確，被告
    犯行堪以認定。
二、按行為人基於單一竊盜犯意，先後竊取同一屋內分屬不同被害人所有之金錢及物
    品，仍為單一竊盜行為之接續，係包括一罪，並非想像競合犯。是核被告上開單
    一行為接續竊取被害人甲○○及歐陽俊所有財物之行為，係犯刑法第三百二十條
    第一項之竊盜罪。爰審酌被告利用借宿機會趁機竊取同事財物，動機可議，犯後
    又執詞辯解，未見具體悔過認錯表現，惟念其犯罪情節尚屬輕微等一切情狀，量
    處如主文所示之刑。又刑法第四十一條第一項業於九十年一月十日修正公布，同
    年月十二日生效，其修正後規定得宣告易科罰金之範圍，較修正前之舊法為廣，
    是依刑法第二條第一項前段比較新舊法之規定，本件自應適用裁判時之法律即修
    正後之刑法第四十一條第一項，併諭知宣告易科罰金之折算標準。
據上論斷，應依刑事訴訟法第二百九十九條第一項前段，刑法第二條第一項前段、第
三百二十條第一項、修正後第四十一條第一項，罰金罰鍰提高標準條例第一條前段、
第二條，判決如主文。
本案經檢察官劉河山到庭執行職務。
中      華      民      國      九十      年    四    月      三十      日
                                臺灣高雄地方法院刑事第六庭
                                    審判長法  官    趙家光
                                          法  官    張世賢
                                          法  官    林韋岑
右正本證明與原本無異。
如不服本判決，應於判決送達後十日內，向本院提出上訴狀。
                                          書記官    董明惠
中      華      民      國      九十      年    四    月      三十      日
附錄本案論罪之法條：
刑法第三百二十條第一項：
意圖為自己不法之所有或第三人不法之所有，而竊取他人之動產者，為竊盜罪，
處五年以下有期徒刑、拘役或五百元以下罰金。


司法院資訊處製作；財團法人民間司法改革基金會備份。
